# Cayan Atreio Portela

☐ (61) 99164 3843 • ☑ cayanportela@hotmail.com ② cayan-portela.github.io • ☐ Cayan-Portela • in cayan-portela Brasileiro, solteiro, 31 anos.

## Perfil

Com mais de 5 anos de experiência em ciência de dados, estatística e finanças quantitativas. Sólido conhecimento em R, SAS, python, SPSS, Excel e SQL. Vivência com times multidisciplinares, unificando aplicações práticas e conhecimentos teóricos para a geração de resultados com valor negocial.

# Educação

# Finanças e Métodos Quantitativos

Doutorando, 2019–Atualmente

Universidade de Brasília

# Estatística Experimental

Mestrado, 2016–2018

Universidade de São Paulo, Piracicaba

Um aplicativo shiny para modelos lineares generalizados.

Aplicativo interativo para o ajuste de modelos lineares generalizados.

Disponível em: https://cayan.shinyapps.io/glm-app

Estatística

Bacharel, 2011–2015

Universidade de Brasília

Análise de ampla associação do genoma:

Redução de dimensionalidade via seleção por torneios e análises indicativas.

Estratégias heurísticas e computacionais foram utilizadas para contornar a alta dimensão.

# Experiência

## Banco do Brasil - Unidade de Captação e Investimento

Brasília

2019-Atualmente

Cientista de dados - BI

Perfil e segmentação de clientes com base em dados; modelos de aprendizado de máquina para predição e clusterização;

modelos de aprendizado de maquina para predição e clasterização

metodologias quantitativas e investigação de padrões em dados,

voltados para tomada de decisão e geração de insigths.

JnB Brasília

Professor Voluntário - Departamento de Administração

Tópicos Conteporâneos em Finanças - Ciência de Dados

Métodos e Modelos Quantitativos para Tomada de Decisão (2019/1).

## IPEA - Instituto de Pesquisa Econômica Aplicada

Brasília

Pesquisador Bolsista

2017-Atualmente

2019-Atualmente

Modelos estatísticos/econométricos para inferência;

aprendizagem de máquina para predição, coleta de dados em *web-scrapping*, manipulação e visualização de dados.

#### Laboratório de Aprendizado de Máquina em Finanças e Organizações

Brasília

Pesauisado

2017-Atualmente

Modelos de aprendizado de máquina, inteligência artifical e modelos estatísticos. Coleta, limpeza e manipulação de bases de dados, *web scrapping*.

#### CNI - Confederação Nacional da Indústria

Brasília

Consultor

2018

# **Publicações**

Feature selection and deep neural networks for stock price direction forecasting using technical analysis indicators

Machine Learning with Applications, 100060, (2021)

The robot from Ipanema goes working: estimating the probability of jobs automation in Brazil Latin American Business Review, 20.3, (2019)

Probabilidade de automação das ocupações brasileiras e a Indústria 4.0.

https://lamfo.shinyapps.io/automacao

Mídia: Folha de São Paulo, Época Negócios.

Na era das máquinas, o emprego é de quem? Estimação da probabilidade de automação de ocupações no Brasil.

Texto para Discussão, v. 2457, p. 1-32, 2019:

Crédito para inovação no Brasil: impactos da atuação da financiadora de estudos e projetos no esforço de P&D das firmas beneficiárias.

Financiamento do Desenvolvimento no Brasil. 1ed.: , 2018, v. , p. 259-279, cap. 8.

#### Mesas redondas

BRICS	Brasília
Labour Research Institute Network Meeting	2019

Painel: Skills development and Lifelong Learning for an Inclusive Future of Work

RAPS São Paulo

Rede de Ação Política pela Sustentabilidade.

2019

Painel: Futuro do Trabalho e Sustentabilidade

Universidade de Brasília Brasília

Faculdade de Administração, Contabilidade e Economia. Palestra: Como lidar com pessoas usando inteligência artificial?

2018

#### Seminários ministrados

# Escola Nacional de Administração Pública

Brasília

Especialização em Análise de Dados em Políticas Públicas

2018

Professor Assistente - Análise de Dados em R

## Universidade de Brasília

Brasília

Semana de Extensão

2017

Introdução ao ambiente R de computação estatística

# Universidade de São Paulo

Piracicaba

2016

Departamento de Ciências Exatas

Análises interativas com o auxílio da plataforma shiny